臺灣花蓮地方法院刑事判決　　　　　　　　　　　　　九十一年度訴緝字第二四號
　　公　訴　人　臺灣花蓮地方法院檢察署檢察官
　　被　　　告　戊　○
　　　　　　　 原名張信虎）.
　　指定辯護人　本院公設辯護人甲○
右列被告因強盜等案件，經檢察官提起公訴（九十年度偵字第二二０一號），本院判
決如左：
    主  文
戊○偽造署押，足以生損害於他人，處有期徒刑貳月。偽造之「張俊憲」署押乙枚，
沒收之。又攜帶兇器竊盜未遂，因脫免逮捕，而當場施以強暴，處有期徒刑貳年拾月
。扣案之油壓破壞剪壹支、千斤頂壹個，沒收之。又未經許可，連續持有刀械，處有
期徒刑參月。扣案之武士刀貳把，沒收之。應執行有期徒刑參年貳月，扣案之油壓破
壞剪壹支、千斤頂壹個、武士刀貳把，及偽造之「張俊憲」署押乙枚，均沒收。
    事  實
一、戊○（原名：張信虎）於九十年七月某日十六時許，在花蓮縣花蓮市南濱公園內
    ，拾獲丁○○所有之台灣企銀金融卡一枚（編號：一四一─六二─一六０一０─
    一號，於九十年七月初某日，在花蓮縣花蓮市○○路一七三號前遭竊），竟意圖
    為自己不法之所有，侵占上開金融卡，並基於偽造文書之犯意，於九十年七月下
    旬某日，在花蓮縣境某處，以原子筆在上開金融卡持卡人簽名欄偽造「張俊憲」
    之署押乙枚，足以生損害於「張俊憲」其人。
二、戊○九十年七月二十九日下午十六時許，將其父張茂田（已歿）所遺留在花蓮縣
    吉安鄉○里村○里○街八一號住處之具有殺傷力之武士刀一把置於車牌號碼ＬＦ
    ─一八一０號自用小客車內後，即駕車搭載劉安東（業經判處有期徒刑六月確定
    ），行經花蓮縣壽豐鄉鹽寮村山嶺七十四之三號福德廟前，見四下無人，認有機
    可趁，竟共同基於意圖為自己不法所有之犯意聯絡，由劉安東先進入廟內察看地
    形及欲竊取之物品後，以彼等輪流在廟外把風之方式，由戊○與劉安東以接力輪
    流方式，持張信虎所有客觀上足以對人之生命、身體造成危害之兇器油壓破壞剪
    、千斤頂等工具，著手破壞功德箱鐵架及外觀（即保險箱，嵌於牆壁內，毀損器
    物部分，未據告訴）長達數十分鐘，欲竊取置放功德箱內之現金，惟在功德箱尚
    未開啟之際，即為該廟管理人員丙○○、乙○○聽聞警鈴聲趕至現場而未遂。戊○與劉安東見事跡敗露即將破壞剪、千斤頂遺留現場，由戊○駕車搭載劉安東逃
    逸，但遭乙○○駕車在路口阻擋，戊○見狀即倒車往另一方向逃逸，惟仍遭乙○○駕車阻擋，劉安東見狀遂自行下車逃逸，詎戊○為脫免逮捕，竟不顧乙○○之
    安全，前後三次接續以駕車加速衝撞之方式，對乙○○當場施以強暴，乙○○見
    狀為避免遭該車撞傷，急忙朝路旁躲避，始倖免於難。嗣戊○發覺乙○○停放之
    車輛後有缺口，欲倒車繞行由該缺口逃脫，適為在廟內打完電話報警之丙○○發
    覺，加以阻擋，詎戊○仍不顧丙○○之安全，以駕車衝撞之方式，對丙○○當場
    施以強暴，丙○○見狀為避免遭該車撞傷，急忙朝路旁躲避，始為戊○逃逸。嗣
    於同年七月二十九日下午八時許，在花蓮縣吉安鄉○○村○○○路與台十一線四
    公里五百尺交岔路口處為警查獲，並在戊○所背黑色背包內發現第二級毒品安非
    他命一小包（含袋毛重約０點四公克）、安非他命吸食器一組（玻璃球內有安非
    他命毛重約零點四公克）及ＦＭ２一顆（業經不起訴處分─九十一年度毒偵緝字
    第二三號），及在戊○所駕駛之ＬＦ─一八一０號自小客車上扣得丁○○所失竊
    之台灣企銀金融卡一張、武士刀一把，又再循線至案發現場起出戊○所有已供竊
    盜用之油壓破壞剪一支、千斤頂一個。
三、戊○因所持有之前述武士刀經扣案後，為上山採取草藥之用，竟未經主管機關許
    可，於九十一年元月初某日，在花蓮市美琪電動遊藝場，向不詳姓名年籍之友人
    ，以新台幣三千元之代價，購得武士刀一把後，非法持有，並將上開武士刀置放
    在車牌號碼ＬＦ─一八一０號自用小客車內，嗣於九十一年二月二十二日十三時
    十分，在花蓮縣吉安鄉南昌村吉祥廣場餐廳前為警緝獲，並在該車上扣得上開武
    士刀一把。
四、案經花蓮縣警察局吉安分局報告臺灣花蓮地方法院檢察署檢察官偵查起訴。
    理  由
一、訊據被告戊○固坦承於右揭時地侵占遺失物、偽造署押、非法持有武士刀、竊盜
    等情不諱，惟矢口認有強暴之犯行，辯稱：伊當時並未駕車衝撞丙○○、乙○○
    等人，而係駕車自路旁繞道逃跑云云。經查，右揭事實，業據共同被告劉安東供
    承不諱，核與證人丙○○、乙○○、丁○○證述情節相符，並有贓證物認領保管
    收據一紙、丁○○所有之台灣企銀金融卡影本一紙、照片數幀、武士刀二把、油
    壓破壞剪一支、千斤頂一個等物可稽，而扣案之二把武士刀，經送花蓮縣警察局
    鑑定結果，認鑑驗屬槍砲彈藥刀械管制條例列管之刀械，分別有該局九十年十月
    十八日（九十）花警保字第四二一三二號函，及九十一年三月十二日（九十一）
    花警保字第０九一０００七二一六０號函在卷可佐。事證明確，被告辯辯無強暴
    犯行，顯屬事後卸責之詞，不足採信，被告犯行堪以認定。
二、核被告戊○所為，係犯刑法第三百三十七條之侵占遺失物罪、同法第二百十七條
    第一項之偽造署押罪、同法第三百二十一條第二項、第一項第三款、第三百二十
    九條之準強盜罪，及違反槍砲彈藥刀械管制條例第十四條第三項之非法持有刀械
    罪。被告戊○與劉安東間，就竊盜犯行部分，有犯意聯絡及行為分擔，均為共同
    正犯。被告戊○已著手竊盜行為之實施，未發生得財之結果，為未遂犯，依刑法
    第二十六條前段規定，減輕其刑。被告先後未經許可，持有武士刀二把之犯行，
    ，時間緊接，構成要件相同，顯係基於概括犯意反覆為之，應依連續犯規定，論
    以一罪。又被告戊○所犯侵占遺失物罪與偽造署押罪間，有方法結果之牽連犯關
    係，應依刑法第五十五條牽連犯之規定，從一重之偽造署押罪處斷，並與所犯準
    強盜罪、非法持有刀械罪間，犯意各別，構成要件亦互不相同，應分論併罰。公
    訴人認被告所犯侵占遺失物罪與偽造署押罪間，亦應分論併罰，尚有未洽，附此
    敘明。爰審酌被告犯罪之目的、手段及造成之損害，與犯罪之態度尚稱良好等一
    切情狀，分別量如主文所示之刑。扣案之扣案之武士刀二把為違禁物，應依刑法
    第三十八條第一項第一款規定，宣告沒收之；扣案之油壓破壞剪一支、千斤頂一
    個為被告戊○所有已供犯罪用之物，業據被告供明在卷，應依刑法第三十八條第
    一項第二款規定，宣告沒收之；偽造之「張俊憲」署押一枚，應依刑法第二百十
    九條規定，宣告沒收之。
三、被告戊○於九十一年二月二十二日十三時十分，在花蓮縣吉安鄉南昌村吉祥廣場
    餐廳前為警緝獲，並在其所有之車牌號碼ＬＦ─一八一０號自用小客車內查扣武
    士刀一把部分，經公訴人以九十一年度偵字第四八九號提起公訴，惟經本院認為
    重覆起訴，而以九十一度訴字第一七三號判決不受理在案。茲本院認為二行為間
    ，時間緊接，構成要件相同，應認為係基於概括犯意而為之，為起訴效力所及，
    就該部分本院自應一併審理，附此敘明。
四、據上論結，應依刑事訴訟法第二百九十九條第一項前段，槍砲彈藥刀械管制條例
    第十四條第三項，刑法第二十八條、第五十六條、第三百二十九條、第三百二十
    一條第二項、第一項第三款、第三百三十七條、第二百十七條第一項、第二十六
    條前段、第十一條前段、第五十五條、第五十一條第五款、第三十八條第一項第
    一款、第二款、第二百十九條，判決如主文。
本案經檢察官林英正到庭執行職務
中      華      民      國    九十一    年      十二    月      十一    日
                              臺灣花蓮地方法院刑事庭
                                  法  官  湯  文  章
右正本證明與原本無異。
如對本判決不服，應於送達後十日內，向本院提出上訴狀。（應抄附繕本）告訴人或
被害人如對於本判決不服者，應具備理由請求檢察官上訴，其上訴期間之計算係以檢
察官收受判決正本之日期為準。
                                   法院書記官
中      華      民      國    九十一    年      十二    月      十三    日
附錄本判決論罪之法律條文：
刑法第三百三十七條：
意圖為自己或第三人不法之所有，而侵占遺失物、漂流物或其他離本人所持有之物者
，處五百元以下罰金。
刑法第二百十七條第一項：
偽造印章、印文或署押，足以生損害於公眾或他人者，處三年以下有期徒刑。
刑法第三百二十一條：
犯竊盜罪而有左列情形之一者，處六月以上五年以下有期徒刑：
三、攜帶兇器而犯之者。
前項之未遂犯罰之。
刑法第三百二十八條第一項：
意圖為自己或第三人不法之所有，以強暴、脅迫、藥劑、催眠術或他法，至使不能抗
拒，而取他人之物或使其交付者，為強盜罪，處五年以上有期徒刑。
刑法第三百二十九條：
竊盜或搶奪，因防護贓物、脫免逮捕或湮滅罪證，而當場施以強暴脅迫者，以強盜論
。
槍砲彈藥刀械管制條例第十四條第三項：
未經許可，持有或意圖販賣而陳列刀械者，處一年以下有期徒刑、拘役或新台幣五十
萬元以下罰金。
